【裁判字號】    89,易,1595
【裁判日期】    890627
【裁判案由】    竊盜
【裁判全文】
臺灣臺南地方法院刑事判決                八十九年度易字第一五九五號
    公  訴  人  臺灣臺南地方法院檢察署檢察官
    被      告  乙○○
右列被告因竊盜案件，經檢察官提起公訴（八十九年度營偵字第七０六號），本院判
決如左：
    主  文
乙○○竊盜，累犯，處有期徒刑伍月。
    事  實
一、乙○○曾有四次竊盜前科，最後一次為法院判處有期徒刑四月確定，甫於民國（
    下同）八十七年三月九日出獄執行完畢，仍不知悔改。乙○○復意圖為自己不法
    之所有，並基於竊盜之犯意，於八十九年五月十一日下午十六時五十分許，在台
    南縣鯤鯓廟糠榔山莊後，趁鯤鯓廟員工甲○○○不注意之際，竊取甲○○○置放
    在ＭＴＨ－二０二號機車置物箱內之皮包一只（內有健保卡、現金新台幣（下同
    ）二百十七元），得手後正欲離去之際，因甲○○○聽到機車置物箱之開啟聲，
    而外出查看發現乙○○手中正拿著皮包，遂託鯤鯓廟之其他員工幫忙圍捕乙○○
    並報警查獲。
二、案經臺南縣警察局學甲分局報告臺灣臺南地方法院檢察署檢察官偵查起訴。
    理  由
一、訊據被告乙○○，矢口否認右揭竊事實，辯稱：該只皮包係伊於右記時、地撿到
    的云云。然查被害人甲○○○於警訊中即陳明被竊皮包原本係放在機車置物箱內
    ，且甲○○○係因聽到關閉機車置物箱之聲音始跑出廟外查看，而發被告正拿著
    皮包等情甚明。參諸被害人甲○○○果非聽聞廟外有奇異聲響，何以能在被告竊
    取其皮包之時，驚覺要外出查看，並撞見被告正將贓物放入自己褲袋內﹖是以，
    被告避重就輕之詞顯無足採。此外，並有贓證物認領單一紙在卷可稽，事證明確
    ，被告竊盜犯行洵堪認定。
二、核被告乙○○所為，係犯刑法第三百二十條第一項竊盜罪。被告曾有四次竊盜前
    科，最後一次為法院判處有期徒刑四月確定，甫於八十七年三月九日出獄執行完
    畢，有台灣台南地方法院檢察署刑案資料查註紀錄表在卷足稽，其於五年之內再
    犯本件有期徒刑以上之罪，為累犯，應依法加重其刑。爰審酌其犯罪一切情狀，
    量處如主文所示之刑。
據上論斷，應依刑事訴訟法第二百九十九條第一項前段，刑法第三百二十條第一項、
第四十七條，罰金罰鍰提高標準條例第一條前段，判決如主文。
本案經檢察官陳俊秀到庭執行職務。
中    華    民    國       八十九    年      六      月      廿七       日
                             臺灣臺南地方法院刑事第四庭
                                         法      官   蘇  孫  波
右正本證明與原本無異
如不服本判決應於送達後十日內向本院提出上訴狀
                                         書  記  官   羅  宗  賢
中    華    民    國       八十九    年      六      月      三十       日
附錄法條：
刑法第三百二十條第一項
意圖為自己或第三人不法之所有，而竊取他人之動產者，為竊盜罪，處五年以下有期
徒刑、拘役或五百元以下罰金。


司法院資訊處製作；財團法人民間司法改革基金會備份。
